【裁判字號】    89,上易,1831
【裁判日期】    891230
【裁判案由】    傷害
【裁判全文】
臺灣高等法院高雄分院刑事判決                  八十九年度上易字第一八三一號
    上  訴  人
    即  被  告  丙○○
    選任辯護人  孫志鴻
右上訴人因傷害案件，不服臺灣高雄地方法院八十九年度易字第三二七六號中華民國
八十九年九月二十八日第一審判決（起訴案號：臺灣高雄地方法院檢察署八十九年度
偵字第一七四八號），提起上訴，本院判決如左：
      主      文
上訴駁回。
丙○○緩刑貳年。
      事      實
一、丙○○與甲○○係高雄市政府勞工局就業訓練中心之同事，於民國八十九年一月
    七日上午八時許，在該中心停車場內，因丙○○質問甲○○是否寄發信函檢舉其
    妻涉有不法事宜，而互起爭執，二人乃各基於傷害之犯意，互相拉扯衣領，並出
    手互毆對方身體，致甲○○受有右前胸瘀血擦傷（十×九公分長）、腹部瘀傷（
    四×二公分）等傷害，丙○○亦因而受有傷害（甲○○部分未據丙○○告訴）。
二、案經甲○○訴由臺灣高雄地方法院檢察署檢察官偵查起訴。
      理  由
一、訊之上訴人丙○○固坦承於右揭時、地因質問告訴人甲○○是否寄發黑函檢舉其
    妻涉有不法事宜而與告訴人起口角爭執，並互拉對方衣領等事實，惟矢口否認有
    傷害犯行，辯稱：我僅與甲○○互相拉扯衣服而已，並未看到他有受傷，我自己
    手部亦有擦傷，我沒有打他云云。惟查：右揭事實，業據告訴人甲○○於警訊、
    偵查、原審及本院審理中指訴甚詳，告訴人因而受有前開傷害，復有阮綜合醫院
    驗傷診斷書一紙附卷足稽，而依該驗傷診斷書上載告訴人之致傷原因為「毆打傷
    」一情，亦與告訴人指述遭被告徒手毆打相合，參以上訴人丙○○亦坦承雙方互
    有拉扯，證人伍常慶亦於偵審中證稱：我到停車場時，看見被告與告訴人互拉對
    方衣領，並聽到二人互罵等語相符，其雖另陳稱：待伊進去簽到出來後，見二人
    互相拉對方衣服好像在打二人互相拉對方衣服好像在打架，我見狀便跑過去將二
    人拉開時，見告訴人往上訴人丙○○肚子揮拳，伊將二人拉開後，二人仍繼續互
    罵等語（見偵查卷第十七頁背面及原審卷第十四頁），僅就告訴人毆打上訴人丙
    ○○部分為證述，而就上訴人丙○○是否亦出手毆打告訴人一情無從為肯定證明
    ，然在上訴人丙○○與告訴人爭執期間，證人曾進入辦公室簽到，由其前揭證詞
    可知，且告訴人亦稱證人係在上訴人丙○○毆打伊後，繼續抓著伊之衣領與伊大
    聲爭吵時，才過來查看等情，顯見證人應僅看見部分情節，並未始終全程見聞上
    訴人丙○○與告訴人爭執經過，是其證詞尚難據以證明上訴人丙○○在與告訴人
    衝突過程中從未出手毆打告訴人之事實，而另由上訴人丙○○自陳於二人爭執中
    ，其右手第三掌指關節處及左手第五指亦受有擦傷之傷害一情，並提出高雄市立
    小港醫院診斷證明書一紙為憑，足見上訴人丙○○與告訴人當時衝突甚為激烈，
    而二人衝突之起因，既係上訴人丙○○懷疑其妻遭人寄發黑函一事，是告訴人所
    為，而專程於該停車場內等候告訴人前來上班時予以質問，已據上訴人丙○○自
    陳在卷，是於衝突中告訴人既有出手毆打上訴人丙○○，專程等候質問告訴人之
    上訴人丙○○衡情自不可能平白遭告訴人毆打而不予還手，參諸二人均互相拉扯
    衣服碰觸之間，也會使對方受傷，亦屬傷害，上訴人丙○○與告訴人應均互有毆
    打對方身體之事實，應堪認定，是上訴人丙○○所辯，顯係避重就輕卸責之詞，
    不足採信，其傷害犯行已堪認定。
二、核上訴人丙○○所為，係犯刑法第二百七十七條第一項之傷害罪。
三、原審因而適用刑法第二百七十七條第一項、第四十一條、罰金罰鍰提高標準條例
    第一條前段、第二條之規定，並審酌上訴人丙○○與告訴人互為同事，竟不知互
    相尊重以理性解決問題，遇有誤會，即找對方質問生氣動怒爭吵，進而暴力相向
    ，破裂辦公處所之人事和諧，實均屬不乙之舉，其亦有受傷，而告訴人所受傷害
    非重等一切情狀，量處拘役四十日，並諭知如易科罰金以三百元折算一日，經核
    原判決認事用法均無不合，量刑亦屬適當，上訴人丙○○上訴意旨否認傷害，為
    無理由，應予駁回。
四、查上訴人丙○○並無前科未曾受有期徒刑以上刑之宣告，此有臺灣高雄地方法院
    檢察署刑案資料查註記錄表可稽，本院並已就附帶民事賠償部分判決上訴人丙○
    ○應賠償二萬餘元，上訴人丙○○經此次偵、審程序及判刑教訓，當知所警惕而
    無再犯之虞，本院認其所宣告之刑，以暫不執行為適當，爰併予宣告緩刑貳年，
    以啟自新。
據上論斷，應依刑事訴訟法第三百六十八條、刑法第七十四條第一款，判決如主文。
本案經檢察官林應華到庭執行職務。
中    華    民    國     八十九     年      十二      月      三十      日
                          臺灣高等法院高雄分院刑事第八庭
                                  審判長法官  郭雅美
                                        法官  洪兆隆
                                        法官  張盛喜
右正本證明與原本無異。
不得上訴。
                                      書記官  鄭翠芬
中    華    民    國      九十      年       一       月        三      日
附錄本判決論罪之法條全文：
刑法第二百七十七條條第一項：
傷害人之身體或健康者，處三年以下有期徒刑、拘役或一千元以罰金。
                                                                        Ｑ


司法院資訊處製作；財團法人民間司法改革基金會備份。
